臺灣板橋地方法院民事判決　九十年度訴字第一八八九號
　　原　　　告　乙○○
　　被　　　告　甲○○
右當事人間請求侵權行為損害賠償事件，本院判決如左：
    主    文
被告給付原告新臺幣伍拾捌萬壹仟柒佰參拾捌元，及自民國九十年一月十六日起至清
償日止，按年息百分之五計算之利息。
訴訟費用由被告負擔。
本判決於原告以新臺幣陸萬元為被告供擔保後，得假執行；但被告如於假執行程序實
施前以新臺幣伍拾捌萬壹仟柒佰參拾捌元為原告預供擔保，得免為假執行。
    事    實
甲、原告方面：
一、聲明：求為判決如主文所示；並陳明願供擔保請准宣告假執行。
二、陳述：
（一）被告於民國八十八年十二月六日下午二時三十分許，駕駛車號ＲＺ─０九三五
      號自用小客車，沿台北縣中和市○○路往板橋方向行駛，於員山路與連城路交
      岔口左轉時，適原告正欲由行人穿越道通過連城路，被告竟違反道路交通安全
      規則第一百零三條「汽車行近行人穿越道前，應減速慢行，遇有行人穿越時，
      無論有無交通警察或號誌指示下，均應暫停讓行人先行通過。」及第九十四條
      第三項「汽車行駛時，駕駛人應注意車前狀況，及兩車併行之間隔，並隨時採
      取必要之安全措施。」之規定，致過失撞及原告，使原告受有胸部挫傷併左側
      第五至九肋骨骨折、頭部外傷併蜘蛛膜下腔出血、左頭部瘀血及腦震盪等傷害
      。
（二）原告遭此傷害，除支出醫療費用新臺幣（下同）十七萬七千七百十元，及看護
      費用八萬八千元外。原告已八十歲，曾受日本教育，目前無業，現與長子一家
      共同居住，原身體狀況尚稱硬朗，詎遭此橫禍，身心受創至巨。而被告於事故
      發生後，除探一、二次外，餘則不聞不問，更於刑事案件中推諉改稱並未追撞
      原告，而無悔意，故此部分並請求被告賠償五十萬元之精神慰撫金，合計七十
      六萬五千七百十元。再扣除原告自友聯產物保險股份有限公司（下簡稱友聯公
      司）受領之保險給付十八萬三千九百七十二元，則本於侵權行為法律關係，被
      告尚應賠償原告五十八萬一千七百三十八元及遲延利息。
三、證據：提出診斷證明書二份、馬偕紀念醫院醫療單據二十九紙、安安看護中心收
    款證明單三紙、戶籍登記簿謄本及賠款明細表、松宏木材行營利事業登記資料各
    一份，並聲請傳訊證人張素美。
乙、被告方面：
一、聲明：求為判決原告之訴及假執行之聲請均駁回；並陳明如受不利判決願供擔保
    請准免為假執行。
二、陳述：
    伊實際並未追撞原告，僅為路過好心送原告就醫，刑事判決關於事實之認定，應
    有違誤。且本件已經由保險公司賠償十八萬餘元，伊為國小畢業，目前是在打零
    工，每月平均收入是四萬元。
丙、本院依職權調閱臺灣高等法院九十年交上易字第二四四號刑事卷宗全卷。
    理    由
一、本件原告主張被告於八十八年十二月六日下午二時三十分許，駕駛車號ＲＺ─０
    九三五號自用小客車，沿台北縣中和市○○路往板橋方向行駛，於員山路與連城
    路交岔口左轉時，本應注車前狀況，保持隨時可採取安全措施之距離，且汽車行
    經行人穿越道時，應禮讓行人先行，而依當時情形並無不能注意之情形，竟疏於
    注意，未採取任何防免措施即貿然左轉，適原告正欲由行人穿越道通過連城路，
    被告應變不及致撞及原告，使原告受有胸部挫傷併左側第五至九肋骨骨折、頭部
    外傷併蜘蛛膜下腔出血、左頭部瘀血及腦震盪等傷害，爰依民法第一百八十四條
    第一項前段、第一百九十三條第一項、第一百九十五條第一項規定，訴請被告賠
    償原告五十八萬一千七百三十八元及遲延利息等語。被告則以，伊未曾撞及原告
    ，僅路過該處，好心送原告就醫云云為辯。
二、按汽車行駛時，駕駛人應注意車前狀況及兩車併行之間隔，並隨時採取必要之安
    全措施；汽車行近行人穿越道前，應減速慢行，遇有行人穿越時，無論有無交通
    警察或號誌指示下，均應暫停讓行人先行通過，道路交通安全規則第九十四條第
    三項、第一百零三條均定有明文。經查原告主張之前揭侵權行為事實，業據其提
    出診斷證明書二份為證，且據證人林枝（肇事現場目擊者）於相關刑事案件中證
    稱：車禍於伊正前方發生，伊看見車子左轉過來，被害人要過斑馬線，車子轉過
    來撞到被害人，被害人就倒下來，伊有記車號等語（見刑事第一審卷第二十四至
    二十六頁）；並提出記有被告車牌號碼之名片一紙附於刑事卷內等情，業據本院
    依職權調閱臺灣高等法院九十年交上易字第二四四號刑事卷宗全卷核對屬實。經
    本院調查之結果，原告主張本件係因被告過失駕駛行為，致原告受傷等情，應屬
    真實。
三、按因故意或過失不法侵害他人之權利者，負損害賠償責任；又不法侵害他人之身
    體或健康者，對於被害人因此喪失或減少勞動能力或增加生活上之需要時，應負
    損害賠償責任；再不法侵害他人之身體、健康、名譽、自由、隱私、貞操或不法
    侵害其他人格法益而情節重大者，被害人雖非財產上之損害，亦得請求賠償相當
    之金額；民法第一百八十四條第一項、第一百九十三條第一項、第一百九十五條
    第一項分別定有明文。本件之肇事，被告難辭過失之咎，已如其述，而原告分別
    受有前揭傷害，其傷害與被告之過失間，顯有相當因果關係，故原告依前開規定
    ，請求被告賠償其損害，自非無據。
四、茲就原告請求被告賠償之項目及金額，逐項審酌如后：
（一）醫療費用及看護費用：
　　　原告主張因本件事故受有前述之傷害，經支出醫藥費計有十七萬七千七百十元
      及看護費用八萬八千元等情，業據提出馬偕紀念醫院醫療單據二十九紙、安安
      看護中心收款證明單三紙為證，另聲請傳訊證人張素美，經證稱：伊為看護中
      心之看護，有照顧原告七天，後來有可請假，改由其他人照顧等語。被告對於
      原告所提出上開書證及證人之證詞，均未有爭執。經本院調查之結果，上開費
      用既均屬醫療上所必要，自屬因被告不法侵害原告之身體及健康，致原告所增
      加生活上之需要。是原告請求被告賠償醫療費用於十七萬七千七百十元，看護
      費用八萬八千元，均屬正當。
（二）精神慰撫金：
      原告因本件車禍受有胸部挫傷併左側第五至九肋骨骨折、頭部外傷併蜘蛛膜下
      腔出血、左頭部瘀血及腦震盪等傷害，有診斷證明書二紙在卷可佐，原告年已
      逾八十歲（民國十年二月一日生），有戶籍登記簿謄本在卷足憑，驟遭此禍，
      其精神自屬痛苦不堪。本院審酌原告所受傷害非輕，曾接受日本教育，目前無
      ；被告則為國小畢業，月收入約四萬元等，兩造之身分、地位、被告侵害程度
      等一切情狀，認原告請求非財產上之損害賠償五十萬元，尚稱允適。
（三）綜上所述，原告得請求被告賠償之損害金額共計七十六萬五千七百十元（
      177710 + 88000 + 500000=765710）。再扣除原告已自友聯公司受領之保險給
      付十八萬三千九百七十二元（有賠款明細表一份在卷可佐），被告尚應賠償原
      告五十八萬一千七百三十八元（000000-000000 = 581738）。
五、從而，原告依侵權行為法律關係，請求被告給付原告五十八萬一千七百三十八元
    ，及起訴狀繕本送達翌日起（即九十年一月十六日）至清償日止，按年息百分之
    五計算之利息，洵屬正當，應予准許。
六、兩造其餘主張及舉證，經本院審酌後認與判決結果不生影響，爰不一一贅述，附
    此敘明。
七、兩造均陳明願供擔保，請准宣告假執行及免為假執行，經核均無不合，爰各酌定
    相當之擔保金額准許之。
據上論結，本件原告之訴為有理由，依民事訴訟法第七十八條、第三百九十條第二項
、第三百九十二條，判決如主文。
中　　　華　　　民　　　國　　九十一　　年　　　一　　　月　　十七　　日
                                    臺灣板橋地方法院民事第一庭
~B法　官　黃信滿
右為正本係照原本作成。
如對本判決上訴，須於判決送達後廿日內向本院提出上訴狀。
中　　　華　　　民　　　國　　九十一　　年　　　一　　　月　　十七　　日
~B書記官　吳美瑤
